ACORDAO-COMPLETO-2464577

ACÓRDÃO 8460/2021 ATA 22/2021 - SEGUNDA CÂMARA

VISTOS, relatados e discutidos este processo de aposentadoria de ex-servidores do Tribunal Regional Federal da 1ª Região,
ACORDAM os Ministros do Tribunal de Contas da União, reunidos em sessão da Segunda Câmara, diante das razões expostas pelo relator e com fundamento na Constituição Federal, art. 71, III e IX e na Lei 8.443/1992, arts. 1º, V, e 39, II, em:
9.1. julgar legal, concedendo-lhe registro, o ato de Cassia Maria Parette Guerrato;
9.2. considerar ilegal, recusando-lhe registro, o ato de aposentadoria de Paulo Izecksohn, com base nos arts. 71, inciso III, da Constituição Federal, 1º, inciso V, e 39, inciso II, da Lei 8.443/1992 e 260, § 1º, do Regimento Interno;
9.3. dispensar o ressarcimento das quantias indevidamente recebidas de boa-fé (Enunciado 106 da súmula da jurisprudência predominante do TCU) ;
9.4. com fulcro no art. 262, caput, do Regimento Interno deste Tribunal, determinar ao Tribunal Regional Federal da 1ª Região, sob pena de responsabilidade solidária da autoridade administrativa omissa, que, com relação ao ato de Paulo Izecksohn: 
9.4.1. emita novo ato de aposentadoria e submeta-o a registro deste Tribunal no prazo de trinta dias, após corrigidas as falhas que ensejaram a sua ilegalidade;
9.4.2. no prazo de 15 dias, comunique aos interessados a deliberação deste Tribunal e os alerte de que o efeito suspensivo proveniente da eventual interposição de recursos, junto ao TCU, não os eximirá da devolução dos valores indevidamente recebidos após a notificação;
9.4.3. no prazo de trinta dias, contados da ciência da decisão, envie a este Tribunal documentos comprobatórios de que os interessados cujos atos foram impugnados estão cientes do julgamento deste Tribunal;
9.5. dar ciência desta deliberação aos interessados e ao Tribunal Regional Federal da 1ª Região.

Exame consolidado de atos de concessão de aposentadoria submetidos à apreciação do TCU pelo Tribunal Regional Federal da 1ª Região.

Segunda Câmara

Tribunal Regional do Trabalho da 1ª Região/RJ.

3. Interessados: Cassia Maria Parette Guerrato (XXX.741.097-XX); e Paulo Izecksohn (XXX.978.707-XX).

13.1. Ministros presentes: Bruno Dantas (Presidente), Augusto Nardes (Relator), Aroldo Cedraz e Raimundo Carreiro.
13.2. Ministro-Substituto presente: Marcos Bemquerer Costa.

ACORDAO-COMPLETO-2512034

Acórdão de Relação 142/2022 - Segunda Câmara

Acórdão de Relação

AUGUSTO NARDES

Adoto como relatório a instrução transcrita a seguir, com os ajustes de forma que julgo pertinentes, a qual foi elaborada no âmbito da Secretaria de Fiscalização de Integridade de Atos e Pagamentos de Pessoal e de Benefícios Sociais (Sefip) , e cujo encaminhamento teve a anuência do dirigente daquela unidade técnica (peças 5 e 6) :
'INTRODUÇÃO
1. Trata-se de atos de aposentadoria, submetidos, para fins de registro, à apreciação do Tribunal de Contas da União (TCU) , de acordo com o art. 71, inciso III, da Constituição Federal.  Os atos foram cadastrados e disponibilizados ao TCU por intermédio do Sistema e-Pessoal, na forma do art. 2º e 4º da Instrução Normativa TCU 78/2018.
2. Os atos desse processo pertencem às seguintes unidades:
2.1. Unidade emissora: Tribunal Regional do Trabalho da 1ª Região/RJ.
2.2. Unidade cadastradora:  Tribunal Regional do Trabalho da 1ª Região/RJ.
2.3. Subunidade cadastradora: DCAPO - Divisão de Concessão de Aposentadorias e Pensões.
EXAME TÉCNICO
Procedimentos aplicados
3. Os procedimentos para exame, apreciação e registro de atos de pessoal encontram-se estabelecidos na Instrução Normativa TCU 78/2018 e na Resolução TCU 206/2007. Essas normas dispõem que os atos de pessoal disponibilizados por meio do e-Pessoal devem ser submetidos previamente a críticas automatizadas, com base em parâmetros predefinidos.
4. As críticas das informações cadastradas na etapa de coleta do ato foram elaboradas e validadas levando-se em conta as peculiaridades de cada ato. Os itens verificados nessa etapa são inerentes a dados cadastrais, fundamentos legais, mapa de tempo, ficha financeira, assim como eventuais ocorrências de acumulação. Trata-se de verificações abrangentes, minuciosas e precisas e sem a necessidade de ação humana e, portanto, menos suscetível a falhas. As críticas aplicadas estão discriminadas no sistema, no Menu e-Pessoal, opção 'Crítica', que podem ser acessadas mediante concessão de perfil específico a servidores do TCU responsáveis pela análise.
5. Além das críticas automatizadas, há verificação humana adicional no caso de haver alertas do sistema ou informações não formatadas, como esclarecimentos do gestor ou do controle interno.  
6. As críticas também consideram os registros do Sistema Integrado de Administração de Recursos Humanos (Siape) . O Siape disponibiliza informações atualizadas sobre as parcelas que integram os proventos, diferentemente, portanto, do e-Pessoal, que informa as parcelas no momento do registro do ato. 
7. Essa confrontação com o Siape fornece uma visão atual e verdadeira da situação, o que permite descaracterizar irregularidades e inconsistências que, embora constantes do e-Pessoal, já foram corrigidas.
8. As verificações detectadas nos atos encontram-se discriminadas na aba de pendências de cada ato no sistema e-Pessoal, bem como nos espelhos dos atos contemplados por esta instrução.
Exame das Constatações
9. Ato: 35186/2020 - Interessado: CASSIA MARIA PARETTE GUERRATO - CPF: XXX.741.097-XX
9.1. Parecer do Controle Interno: considerar o ato Legal.
9.2. Constatações e análises: 
9.2.1. Foi informado rubrica '5005 - PROVENTO BASE DE SERVIDORES INATIVOS Vpi 13,23 (Vantagem de caráter geral - VPI (13,23% e 12,23%) ) ' com amparo em decisão judicial.
a. Justificativa do Gestor de Pessoal: Não há. Verificação efetuada no âmbito do TCU.
b. Análise do Controle Interno:  Não há. Verificação efetuada no âmbito do TCU.
c. Análise da unidade técnica (Sefip/TCU) : Não há amparo legal para a conversão da vantagem pecuniária individual (VPI) instituída pela Lei 10.698/2003, no valor fixo de R$ 59,87, em reajuste equivalente ao percentual (13,23%) que essa vantagem representou sobre o menor vencimento básico da Administração Pública Federal no momento de publicação da lei. No entanto, as referidas rubricas foram excluídas da ficha financeira atual.
9.2.2. Foi informado rubrica '5208 - GRATIFICACAO DE ATIVIDADE JUDICIARIA - INATIVOS Vp (Vantagem de caráter geral - Gratificação/Adicional de caráter geral, definida em lei e de valor fixo, incorporável na inatividade) ' com amparo em decisão judicial.
a. Justificativa do Gestor de Pessoal: Não há. Verificação efetuada no âmbito do TCU.
b. Análise do Controle Interno:  Não há. Verificação efetuada no âmbito do TCU.
c. Análise da unidade técnica (Sefip/TCU) : Não há amparo legal para a conversão da vantagem pecuniária individual (VPI) instituída pela Lei 10.698/2003, no valor fixo de R$ 59,87, em reajuste equivalente ao percentual (13,23%) que essa vantagem representou sobre o menor vencimento básico da Administração Pública Federal no momento de publicação da lei. No entanto, as referidas rubricas foram excluídas da ficha financeira atual.
9.2.3. Foi informado rubrica '5018 - ADICIONAL POR TEMPO DE SERVICO INATIVOS vpi 13,23 (Vantagem de caráter pessoal - Adicional por tempo de serviço) ' com amparo em decisão judicial.
a. Justificativa do Gestor de Pessoal: Não há. Verificação efetuada no âmbito do TCU.
b. Análise do Controle Interno:  Não há. Verificação efetuada no âmbito do TCU.
c. Análise da unidade técnica (Sefip/TCU) : Não há amparo legal para a conversão da vantagem pecuniária individual (VPI) instituída pela Lei 10.698/2003, no valor fixo de R$ 59,87, em reajuste equivalente ao percentual (13,23%) que essa vantagem representou sobre o menor vencimento básico da Administração Pública Federal no momento de publicação da lei. No entanto, as referidas rubricas foram excluídas da ficha financeira atual.
9.2.4. Foi informado rubrica '5023 - VANTAGEM PESSOAL (QUINTOS) - INATIVOS VPI 13,23% (Vantagem de caráter geral - VPI (13,23% e 12,23%) ) ' com amparo em decisão judicial.
a. Justificativa do Gestor de Pessoal: Não há. Verificação efetuada no âmbito do TCU.
b. Análise do Controle Interno:  Não há. Verificação efetuada no âmbito do TCU.
c. Análise da unidade técnica (Sefip/TCU) : Não há amparo legal para a conversão da vantagem pecuniária individual (VPI) instituída pela Lei 10.698/2003, no valor fixo de R$ 59,87, em reajuste equivalente ao percentual (13,23%) que essa vantagem representou sobre o menor vencimento básico da Administração Pública Federal no momento de publicação da lei. No entanto, as referidas rubricas foram excluídas da ficha financeira atual.
9.2.5. Houve o registro de pelo menos uma rubrica com 'Denominação para análise pelo TCU = Vantagem de caráter geral (5005 - PROVENTO BASE DE SERVIDORES INATIVOS Vpi 13,23 (Vantagem de caráter geral - VPI (13,23% e 12,23%) ) - R$ 234,55) .
a. Justificativa do Gestor de Pessoal: Não há. Verificação efetuada no âmbito do TCU.
b. Análise do Controle Interno:  Não há. Verificação efetuada no âmbito do TCU.
c. Análise da unidade técnica (Sefip/TCU) : Não há amparo legal para a conversão da vantagem pecuniária individual (VPI) instituída pela Lei 10.698/2003, no valor fixo de R$ 59,87, em reajuste equivalente ao percentual (13,23%) que essa vantagem representou sobre o menor vencimento básico da Administração Pública Federal no momento de publicação da lei. No entanto, as referidas rubricas foram excluídas da ficha financeira atual.
9.2.6. Houve o registro de pelo menos uma rubrica com 'Denominação para análise pelo TCU = Vantagem de caráter geral (5023 - VANTAGEM PESSOAL (QUINTOS) - INATIVOS VPI 13,23% (Vantagem de caráter geral - VPI (13,23% e 12,23%) ) - R$ 286,36) .
a. Justificativa do Gestor de Pessoal: Não há. Verificação efetuada no âmbito do TCU.
b. Análise do Controle Interno:  Não há. Verificação efetuada no âmbito do TCU.
c. Análise da unidade técnica (Sefip/TCU) : Não há amparo legal para a conversão da vantagem pecuniária individual (VPI) instituída pela Lei 10.698/2003, no valor fixo de R$ 59,87, em reajuste equivalente ao percentual (13,23%) que essa vantagem representou sobre o menor vencimento básico da Administração Pública Federal no momento de publicação da lei. No entanto, as referidas rubricas foram excluídas da ficha financeira atual.
9.2.7. Houve o registro de pelo menos uma rubrica com 'Denominação para análise pelo TCU = Vantagem de caráter pessoal (23 - VANTAGEM PESSOAL ART.62-A L8112/90 (QUINTOS) - INATIVOS (Vantagem de caráter pessoal - Incorporação de quintos/décimos de função) - R$ 2.364,85) .
a. Justificativa do Gestor de Pessoal: Não há. Verificação efetuada no âmbito do TCU.
b. Análise do Controle Interno:  Não há. Verificação efetuada no âmbito do TCU.
c. Análise da unidade técnica (Sefip/TCU) :
A concessão da vantagem de quintos ou décimos está em consonância com a jurisprudência deste Tribunal e os critérios das Leis 8.911/1994 e 9.624/1998 (os períodos anteriores a 8/4/1998 são suficientes para a incorporação da vantagem de quintos) .
9.2.8. Foi respondido 'SIM' à pergunta 'Houve transformação da função efetivamente exercida, após os períodos supramencionados, que proporcionou em aumento dos valores pagos a título de quintos/décimos?' na aba 'Funções exercidas'. Depende de análise manual.
a. Justificativa do Gestor de Pessoal: Não há. Verificação efetuada no âmbito do TCU.
b. Análise do Controle Interno:  Não há. Verificação efetuada no âmbito do TCU.
c. Análise da unidade técnica (Sefip/TCU) : Não se verificou irregularidade.
9.2.9. Ato e-Pessoal em substituição a ato Sisac devolvido de acordo com comunicado da presidência do TCU.
a. Justificativa do Gestor de Pessoal: Não há. Verificação efetuada no âmbito do TCU.
b. Análise do Controle Interno:  Não há. Verificação efetuada no âmbito do TCU.
c. Análise da unidade técnica (Sefip/TCU) : Ato em substituição a ato SISAC devolvido com entrada original no TCU na data de 22/3/2016.
9.2.10. Não foi anexado documento do tipo 'Sentença judicial', haja vista que foi respondido SIM à pergunta 'Rubrica determinada por decisão judicial?' nos dados da ficha financeira na rubrica '5005 - PROVENTO BASE DE SERVIDORES INATIVOS Vpi 13,23 (Vantagem de caráter geral - VPI (13,23% e 12,23%) ) '.
a. Justificativa do Gestor de Pessoal: Esclarecemos que foram incluídas as vantagens 'VPI 13,23', conforme decisão judicial nos autos do processo nº 2007.34.00.041467-0, em trâmite na 2ª Vara Federal do Distrito Federal, transitada em julgado e de acordo com a tabela do TST. Ademais, informamos que deixamos de incluir a vantagem da Lei nº 10698/03, uma vez que absorvida por estas novas rubricas. Gestor anexou os seguintes documentos: OFÍCIO CIRCULAR CSJT 9/2014 - RUBRICAS 13,23%-Documento oficial.
b. Análise do Controle Interno: Justificativa do gestor esclarece pendência
c. Análise da unidade técnica (Sefip/TCU) : Apesar de a sentença não ter sido anexada ao ato, foi possível analisar a questão, visto que se trata de situação já analisada e consolidada na jurisprudência desta Corte, relativa à conversão da VPI instituída pela Lei 10.698/2003, no valor fixo de R$ 59,87, em reajuste equivalente ao percentual de 13,23% que essa vantagem representou sobre o menor vencimento básico da Administração Pública Federal no momento da publicação da lei. Como já informado no item referente, o pagamento é considerado ilegal por esta Corte de Contas, mas não fazem mais parte dos proventos atuais.
9.2.11. Não foi anexado documento do tipo 'Sentença judicial', haja vista que foi respondido SIM à pergunta 'Rubrica determinada por decisão judicial?' nos dados da ficha financeira na rubrica '5208 - GRATIFICACAO DE ATIVIDADE JUDICIARIA - INATIVOS Vp (Vantagem de caráter geral - Gratificação/Adicional de caráter geral, definida em lei e de valor fixo, incorporável na inatividade) '.
a. Justificativa do Gestor de Pessoal: Esclarecemos que foram incluídas as vantagens 'VPI 13,23', conforme decisão judicial nos autos do processo nº 2007.34.00.041467-0, em trâmite na 2ª Vara Federal do Distrito Federal, transitada em julgado e de acordo com a tabela do TST. Ademais, informamos que deixamos de incluir a vantagem da Lei nº 10698/03, uma vez que absorvida por estas novas rubricas. Gestor anexou os seguintes documentos: OFÍCIO CIRCULAR CSJT 9/2014 - RUBRICAS 13,23%-Documento oficial.
b. Análise do Controle Interno: Justificativa do gestor esclarece pendência
c. Análise da unidade técnica (Sefip/TCU) : Apesar de a sentença não ter sido anexada ao ato, foi possível analisar a questão, visto que se trata de situação já analisada e consolidada na jurisprudência desta Corte, relativa à conversão da VPI instituída pela Lei 10.698/2003, no valor fixo de R$ 59,87, em reajuste equivalente ao percentual de 13,23% que essa vantagem representou sobre o menor vencimento básico da Administração Pública Federal no momento da publicação da lei. Como já informado no item referente, o pagamento é considerado ilegal por esta Corte de Contas, mas não fazem mais parte dos proventos atuais.
9.2.12. Não foi anexado documento do tipo 'Sentença judicial', haja vista que foi respondido SIM à pergunta 'Rubrica determinada por decisão judicial?' nos dados da ficha financeira na rubrica '5018 - ADICIONAL POR TEMPO DE SERVICO INATIVOS vpi 13,23 (Vantagem de caráter pessoal - Adicional por tempo de serviço) '.
a. Justificativa do Gestor de Pessoal: Esclarecemos que foram incluídas as vantagens 'VPI 13,23', conforme decisão judicial nos autos do processo nº 2007.34.00.041467-0, em trâmite na 2ª Vara Federal do Distrito Federal, transitada em julgado e de acordo com a tabela do TST. Ademais, informamos que deixamos de incluir a vantagem da Lei nº 10698/03, uma vez que absorvida por estas novas rubricas. Gestor anexou os seguintes documentos: OFÍCIO CIRCULAR CSJT 9/2014 - RUBRICAS 13,23%-Documento oficial.
b. Análise do Controle Interno: Justificativa do gestor esclarece pendência
c. Análise da unidade técnica (Sefip/TCU) : Apesar de a sentença não ter sido anexada ao ato, foi possível analisar a questão, visto que se trata de situação já analisada e consolidada na jurisprudência desta Corte, relativa à conversão da VPI instituída pela Lei 10.698/2003, no valor fixo de R$ 59,87, em reajuste equivalente ao percentual de 13,23% que essa vantagem representou sobre o menor vencimento básico da Administração Pública Federal no momento da publicação da lei. Como já informado no item referente, o pagamento é considerado ilegal por esta Corte de Contas, mas não fazem mais parte dos proventos atuais.
9.2.13. Não foi anexado documento do tipo 'Sentença judicial', haja vista que foi respondido SIM à pergunta 'Rubrica determinada por decisão judicial?' nos dados da ficha financeira na rubrica '5023 - VANTAGEM PESSOAL (QUINTOS) - INATIVOS VPI 13,23% (Vantagem de caráter geral - VPI (13,23% e 12,23%) ) '.
a. Justificativa do Gestor de Pessoal: Esclarecemos que foram incluídas as vantagens 'VPI 13,23', conforme decisão judicial nos autos do processo nº 2007.34.00.041467-0, em trâmite na 2ª Vara Federal do Distrito Federal, transitada em julgado e de acordo com a tabela do TST. Ademais, informamos que deixamos de incluir a vantagem da Lei nº 10698/03, uma vez que absorvida por estas novas rubricas. Gestor anexou os seguintes documentos: OFÍCIO CIRCULAR CSJT 9/2014 - RUBRICAS 13,23%-Documento oficial.
b. Análise do Controle Interno: Justificativa do gestor esclarece pendência
c. Análise da unidade técnica (Sefip/TCU) : Apesar de a sentença não ter sido anexada ao ato, foi possível analisar a questão, visto que se trata de situação já analisada e consolidada na jurisprudência desta Corte, relativa à conversão da VPI instituída pela Lei 10.698/2003, no valor fixo de R$ 59,87, em reajuste equivalente ao percentual de 13,23% que essa vantagem representou sobre o menor vencimento básico da Administração Pública Federal no momento da publicação da lei. Como já informado no item referente, o pagamento é considerado ilegal por esta Corte de Contas, mas não fazem mais parte dos proventos atuais.
9.2.14. Foi preenchido rubrica com 'Denominação para análise do TCU' do tipo 'VPI (13,23% e 12,23%) '. Anexar documento comprobatório do tipo 'Documento oficial'.
a. Justificativa do Gestor de Pessoal: Esclarecemos que foram incluídas as vantagens 'VPI 13,23', conforme decisão judicial nos autos do processo nº 2007.34.00.041467-0, em trâmite na 2ª Vara Federal do Distrito Federal, transitada em julgado e de acordo com a tabela do TST. Ademais, informamos que deixamos de incluir a vantagem da Lei nº 10698/03, uma vez que absorvida por estas novas rubricas. Gestor anexou os seguintes documentos: OFÍCIO CIRCULAR CSJT 9/2014 - RUBRICAS 13,23%-Documento oficial.
b. Análise do Controle Interno: Justificativa do gestor esclarece pendência
c. Análise da unidade técnica (Sefip/TCU) : Não há amparo legal para a conversão da vantagem pecuniária individual (VPI) instituída pela Lei 10.698/2003, no valor fixo de R$ 59,87, em reajuste equivalente ao percentual (13,23%) que essa vantagem representou sobre o menor vencimento básico da Administração Pública Federal no momento de publicação da lei. No entanto, as referidas rubricas foram excluídas da ficha financeira atual.
9.2.15. Foi preenchido rubrica com 'Denominação para análise do TCU' do tipo 'VPI (13,23% e 12,23%) '. Anexar documento comprobatório do tipo 'Documento oficial'.
a. Justificativa do Gestor de Pessoal: Esclarecemos que foram incluídas as vantagens 'VPI 13,23', conforme decisão judicial nos autos do processo nº 2007.34.00.041467-0, em trâmite na 2ª Vara Federal do Distrito Federal, transitada em julgado e de acordo com a tabela do TST. Ademais, informamos que deixamos de incluir a vantagem da Lei nº 10698/03, uma vez que absorvida por estas novas rubricas. Gestor anexou os seguintes documentos: OFÍCIO CIRCULAR CSJT 9/2014 - RUBRICAS 13,23%-Documento oficial.
b. Análise do Controle Interno: Justificativa do gestor esclarece pendência
c. Análise da unidade técnica (Sefip/TCU) : Não há amparo legal para a conversão da vantagem pecuniária individual (VPI) instituída pela Lei 10.698/2003, no valor fixo de R$ 59,87, em reajuste equivalente ao percentual (13,23%) que essa vantagem representou sobre o menor vencimento básico da Administração Pública Federal no momento de publicação da lei. No entanto, as referidas rubricas foram excluídas da ficha financeira atual.
9.3. O detalhamento da inconsistência acima elencada encontra-se no anexo II dessa instrução. 
9.4. Encaminhamento do ato: 
9.4.1. Considerar LEGAL e conceder o registro do ato de CASSIA MARIA PARETTE GUERRATO.
9.4.2. Com fulcro no art. 262, caput, do Regimento Interno deste Tribunal, determinar ao órgão/entidade Tribunal Regional do Trabalho da 1ª Região/RJ que: 
a. dispense a devolução dos valores indevidamente recebidos de boa-fé até a data da ciência do órgão/entidade Tribunal Regional do Trabalho da 1ª Região/RJ, do acórdão que vier a ser proferido, com base no Enunciado 106 da Súmula da Jurisprudência do TCU.
10. Ato: 51492/2020 - Interessado: PAULO IZECKSOHN - CPF: XXX.978.707-XX
10.1. Parecer do Controle Interno: considerar o ato Análise dispensada de acordo com o art. 15 da IN TCU 78-2018. Justificativa:  AVOCAÇÃO COM BASE NO ARTIGO 15 DA IN TCU 78/2018
10.2. Constatações e análises: 
10.2.1. Não foi anexado documento do tipo 'Sentença judicial', haja vista que foi respondido SIM à pergunta 'Rubrica determinada por decisão judicial?' nos dados da ficha financeira na rubrica '5005 - PROVENTO BASE DE SERVIDORES INATIVOS Vpi 13,23 (Vantagem de caráter geral - VPI (13,23% e 12,23%) ) '.
a. Justificativa do Gestor de Pessoal: Esclarecemos que foram incluídas as vantagens 'VPI 13,23%', conforme decisão judicial transitada em julgado nos autos do processo nº 2007.34.00.041467-0, em trâmite na 2ª Vara Federal do Distrito Federal, e de acordo com a tabela do TST, encaminhada através do OFÍCIO CSJT.GP.SG.CGPES Nº 172 de 23/12/2014. Gestor anexou os seguintes documentos: OFÍCIO CIRCULAR CSJT 09/2014-Documento oficial.
b. Análise do Controle Interno: Análise dispensada de acordo com o art. 15 da IN TCU 78-2018
c. Análise da unidade técnica (Sefip/TCU) : Apesar de a sentença não ter sido anexada ao ato, foi possível analisar a questão, visto que se trata de situação já analisada e consolidada na jurisprudência desta Corte, relativa à conversão da VPI instituída pela Lei 10.698/2003, no valor fixo de R$ 59,87, em reajuste equivalente ao percentual de 13,23% que essa vantagem representou sobre o menor vencimento básico da Administração Pública Federal no momento da publicação da lei. Como já informado no item referente, o pagamento é considerado ilegal por esta Corte de Contas, mas não fazem mais parte dos proventos atuais.
10.2.2. Não foi anexado documento do tipo 'Sentença judicial', haja vista que foi respondido SIM à pergunta 'Rubrica determinada por decisão judicial?' nos dados da ficha financeira na rubrica '5208 - GRATIFICACAO DE ATIVIDADE JUDICIARIA - INATIVOS Vp (Vantagem de caráter geral - Gratificação/Adicional de caráter geral, definida em lei e de valor fixo, incorporável na inatividade) '.
a. Justificativa do Gestor de Pessoal: Esclarecemos que foram incluídas as vantagens 'VPI 13,23%', conforme decisão judicial transitada em julgado nos autos do processo nº 2007.34.00.041467-0, em trâmite na 2ª Vara Federal do Distrito Federal, e de acordo com a tabela do TST, encaminhada através do OFÍCIO CSJT.GP.SG.CGPES Nº 172 de 23/12/2014. Gestor anexou os seguintes documentos: OFÍCIO CIRCULAR CSJT 09/2014-Documento oficial.
b. Análise do Controle Interno: Análise dispensada de acordo com o art. 15 da IN TCU 78-2018
c. Análise da unidade técnica (Sefip/TCU) : Apesar de a sentença não ter sido anexada ao ato, foi possível analisar a questão, visto que se trata de situação já analisada e consolidada na jurisprudência desta Corte, relativa à conversão da VPI instituída pela Lei 10.698/2003, no valor fixo de R$ 59,87, em reajuste equivalente ao percentual de 13,23% que essa vantagem representou sobre o menor vencimento básico da Administração Pública Federal no momento da publicação da lei. Como já informado no item referente, o pagamento é considerado ilegal por esta Corte de Contas, mas não fazem mais parte dos proventos atuais.
10.2.3. Não foi anexado documento do tipo 'Sentença judicial', haja vista que foi respondido SIM à pergunta 'Rubrica determinada por decisão judicial?' nos dados da ficha financeira na rubrica '5023 - VANTAGEM PESSOAL (QUINTOS) - INATIVOS VPI 13,23% (Vantagem de caráter geral - VPI (13,23% e 12,23%) ) '.
a. Justificativa do Gestor de Pessoal: Esclarecemos que foram incluídas as vantagens 'VPI 13,23%', conforme decisão judicial transitada em julgado nos autos do processo nº 2007.34.00.041467-0, em trâmite na 2ª Vara Federal do Distrito Federal, e de acordo com a tabela do TST, encaminhada através do OFÍCIO CSJT.GP.SG.CGPES Nº 172 de 23/12/2014. Gestor anexou os seguintes documentos: OFÍCIO CIRCULAR CSJT 09/2014-Documento oficial.
b. Análise do Controle Interno: Análise dispensada de acordo com o art. 15 da IN TCU 78-2018
c. Análise da unidade técnica (Sefip/TCU) : Apesar de a sentença não ter sido anexada ao ato, foi possível analisar a questão, visto que se trata de situação já analisada e consolidada na jurisprudência desta Corte, relativa à conversão da VPI instituída pela Lei 10.698/2003, no valor fixo de R$ 59,87, em reajuste equivalente ao percentual de 13,23% que essa vantagem representou sobre o menor vencimento básico da Administração Pública Federal no momento da publicação da lei. Como já informado no item referente, o pagamento é considerado ilegal por esta Corte de Contas, mas não fazem mais parte dos proventos atuais.
10.2.4. Não foi anexado documento do tipo 'Sentença judicial', haja vista que foi respondido SIM à pergunta 'Rubrica determinada por decisão judicial?' nos dados da ficha financeira na rubrica '5018 - ADICIONAL POR TEMPO DE SERVICO INATIVOS vpi 13,23 (Vantagem de caráter pessoal - Adicional por tempo de serviço) '.
a. Justificativa do Gestor de Pessoal: Esclarecemos que foram incluídas as vantagens 'VPI 13,23%', conforme decisão judicial transitada em julgado nos autos do processo nº 2007.34.00.041467-0, em trâmite na 2ª Vara Federal do Distrito Federal, e de acordo com a tabela do TST, encaminhada através do OFÍCIO CSJT.GP.SG.CGPES Nº 172 de 23/12/2014. Gestor anexou os seguintes documentos: OFÍCIO CIRCULAR CSJT 09/2014-Documento oficial.
b. Análise do Controle Interno: Análise dispensada de acordo com o art. 15 da IN TCU 78-2018
c. Análise da unidade técnica (Sefip/TCU) : Apesar de a sentença não ter sido anexada ao ato, foi possível analisar a questão, visto que se trata de situação já analisada e consolidada na jurisprudência desta Corte, relativa à conversão da VPI instituída pela Lei 10.698/2003, no valor fixo de R$ 59,87, em reajuste equivalente ao percentual de 13,23% que essa vantagem representou sobre o menor vencimento básico da Administração Pública Federal no momento da publicação da lei. Como já informado no item referente, o pagamento é considerado ilegal por esta Corte de Contas, mas não fazem mais parte dos proventos atuais.
10.2.5. Foi preenchido rubrica com 'Denominação para análise do TCU' do tipo 'VPI (13,23% e 12,23%) '. Anexar documento comprobatório do tipo 'Documento oficial'.
a. Justificativa do Gestor de Pessoal: Foram incluídas as vantagens VPI 13,23%, conforme decisão judicial nos autos do processo nº 2007.34.00.04.041467-0, em trâmite na 2ª Vara do Distrito Federal, transitada em julgado e de acordo com a tabela do TST.  Ademais, informamos que deixamos de incluir a vantagem da Lei nº 10.698/03, código da rubrica:268 e sua VPI 13,23: 5267, uma vez que absorvidas por estas novas rubricas. Gestor anexou os seguintes documentos: OFÍCIO CIRCULAR CSJT 09/2014-Documento oficial.
b. Análise do Controle Interno: Análise dispensada de acordo com o art. 15 da IN TCU 78-2018
c. Análise da unidade técnica (Sefip/TCU) : Não há amparo legal para a conversão da vantagem pecuniária individual (VPI) instituída pela Lei 10.698/2003, no valor fixo de R$ 59,87, em reajuste equivalente ao percentual (13,23%) que essa vantagem representou sobre o menor vencimento básico da Administração Pública Federal no momento de publicação da lei. No entanto, as referidas rubricas foram excluídas da ficha financeira atual.
10.2.6. Foi preenchido rubrica com 'Denominação para análise do TCU' do tipo 'VPI (13,23% e 12,23%) '. Anexar documento comprobatório do tipo 'Documento oficial'.
a. Justificativa do Gestor de Pessoal: Foram incluídas as vantagens VPI 13,23%, conforme decisão judicial nos autos do processo nº 2007.34.00.04.041467-0, em trâmite na 2ª Vara do Distrito Federal, transitada em julgado e de acordo com a tabela do TST.  Ademais, informamos que deixamos de incluir a vantagem da Lei nº 10.698/03, código da rubrica:268 e sua VPI 13,23: 5267, uma vez que absorvidas por estas novas rubricas. Gestor anexou os seguintes documentos: OFÍCIO CIRCULAR CSJT 09/2014-Documento oficial.
b. Análise do Controle Interno: Análise dispensada de acordo com o art. 15 da IN TCU 78-2018
c. Análise da unidade técnica (Sefip/TCU) : Não há amparo legal para a conversão da vantagem pecuniária individual (VPI) instituída pela Lei 10.698/2003, no valor fixo de R$ 59,87, em reajuste equivalente ao percentual (13,23%) que essa vantagem representou sobre o menor vencimento básico da Administração Pública Federal no momento de publicação da lei. No entanto, as referidas rubricas foram excluídas da ficha financeira atual.
10.2.7. Foi informado rubrica '5005 - PROVENTO BASE DE SERVIDORES INATIVOS Vpi 13,23 (Vantagem de caráter geral - VPI (13,23% e 12,23%) ) ' com amparo em decisão judicial.
a. Justificativa do Gestor de Pessoal: Não há. Verificação efetuada no âmbito do TCU.
b. Análise do Controle Interno:  Não há. Verificação efetuada no âmbito do TCU.
c. Análise da unidade técnica (Sefip/TCU) : Não há amparo legal para a conversão da vantagem pecuniária individual (VPI) instituída pela Lei 10.698/2003, no valor fixo de R$ 59,87, em reajuste equivalente ao percentual (13,23%) que essa vantagem representou sobre o menor vencimento básico da Administração Pública Federal no momento de publicação da lei. No entanto, as referidas rubricas foram excluídas da ficha financeira atual.
10.2.8. Foi informado rubrica '5018 - ADICIONAL POR TEMPO DE SERVICO INATIVOS vpi 13,23 (Vantagem de caráter pessoal - Adicional por tempo de serviço) ' com amparo em decisão judicial.
a. Justificativa do Gestor de Pessoal: Não há. Verificação efetuada no âmbito do TCU.
b. Análise do Controle Interno:  Não há. Verificação efetuada no âmbito do TCU.
c. Análise da unidade técnica (Sefip/TCU) : Não há amparo legal para a conversão da vantagem pecuniária individual (VPI) instituída pela Lei 10.698/2003, no valor fixo de R$ 59,87, em reajuste equivalente ao percentual (13,23%) que essa vantagem representou sobre o menor vencimento básico da Administração Pública Federal no momento de publicação da lei. No entanto, as referidas rubricas foram excluídas da ficha financeira atual.
10.2.9. Foi informado rubrica '5208 - GRATIFICACAO DE ATIVIDADE JUDICIARIA - INATIVOS Vp (Vantagem de caráter geral - Gratificação/Adicional de caráter geral, definida em lei e de valor fixo, incorporável na inatividade) ' com amparo em decisão judicial.
a. Justificativa do Gestor de Pessoal: Não há. Verificação efetuada no âmbito do TCU.
b. Análise do Controle Interno:  Não há. Verificação efetuada no âmbito do TCU.
c. Análise da unidade técnica (Sefip/TCU) : Não há amparo legal para a conversão da vantagem pecuniária individual (VPI) instituída pela Lei 10.698/2003, no valor fixo de R$ 59,87, em reajuste equivalente ao percentual (13,23%) que essa vantagem representou sobre o menor vencimento básico da Administração Pública Federal no momento de publicação da lei. No entanto, as referidas rubricas foram excluídas da ficha financeira atual.
10.2.10. Foi informado rubrica '5023 - VANTAGEM PESSOAL (QUINTOS) - INATIVOS VPI 13,23% (Vantagem de caráter geral - VPI (13,23% e 12,23%) ) ' com amparo em decisão judicial.
a. Justificativa do Gestor de Pessoal: Não há. Verificação efetuada no âmbito do TCU.
b. Análise do Controle Interno:  Não há. Verificação efetuada no âmbito do TCU.
c. Análise da unidade técnica (Sefip/TCU) : Não há amparo legal para a conversão da vantagem pecuniária individual (VPI) instituída pela Lei 10.698/2003, no valor fixo de R$ 59,87, em reajuste equivalente ao percentual (13,23%) que essa vantagem representou sobre o menor vencimento básico da Administração Pública Federal no momento de publicação da lei. No entanto, as referidas rubricas foram excluídas da ficha financeira atual.
10.2.11. Houve o registro de pelo menos uma rubrica com 'Denominação para análise pelo TCU = Vantagem de caráter geral (5005 - PROVENTO BASE DE SERVIDORES INATIVOS Vpi 13,23 (Vantagem de caráter geral - VPI (13,23% e 12,23%) ) - R$ 391,75) .
a. Justificativa do Gestor de Pessoal: Não há. Verificação efetuada no âmbito do TCU.
b. Análise do Controle Interno:  Não há. Verificação efetuada no âmbito do TCU.
c. Análise da unidade técnica (Sefip/TCU) : Não há amparo legal para a conversão da vantagem pecuniária individual (VPI) instituída pela Lei 10.698/2003, no valor fixo de R$ 59,87, em reajuste equivalente ao percentual (13,23%) que essa vantagem representou sobre o menor vencimento básico da Administração Pública Federal no momento de publicação da lei. No entanto, as referidas rubricas foram excluídas da ficha financeira atual.
10.2.12. Houve o registro de pelo menos uma rubrica com 'Denominação para análise pelo TCU = Vantagem de caráter geral (5023 - VANTAGEM PESSOAL (QUINTOS) - INATIVOS VPI 13,23% (Vantagem de caráter geral - VPI (13,23% e 12,23%) ) - R$ 415,87) .
a. Justificativa do Gestor de Pessoal: Não há. Verificação efetuada no âmbito do TCU.
b. Análise do Controle Interno:  Não há. Verificação efetuada no âmbito do TCU.
c. Análise da unidade técnica (Sefip/TCU) : Não há amparo legal para a conversão da vantagem pecuniária individual (VPI) instituída pela Lei 10.698/2003, no valor fixo de R$ 59,87, em reajuste equivalente ao percentual (13,23%) que essa vantagem representou sobre o menor vencimento básico da Administração Pública Federal no momento de publicação da lei. No entanto, as referidas rubricas foram excluídas da ficha financeira atual.
10.2.13. Houve o registro de pelo menos uma rubrica com 'Denominação para análise pelo TCU = Vantagem de caráter pessoal (23 - VANTAGEM PESSOAL ART.62-A L8112/90 (QUINTOS) - INATIVOS (Vantagem de caráter pessoal - Incorporação de quintos/décimos de função) - R$ 3.434,43) .
a. Justificativa do Gestor de Pessoal: Não há. Verificação efetuada no âmbito do TCU.
b. Análise do Controle Interno:  Não há. Verificação efetuada no âmbito do TCU.
c. Análise da unidade técnica (Sefip/TCU) :
Fato apontado não interfere na análise do ato.
10.2.14. Foi respondido 'SIM' à pergunta 'Houve transformação da função efetivamente exercida, após os períodos supramencionados, que proporcionou em aumento dos valores pagos a título de quintos/décimos?' na aba 'Funções exercidas'. Depende de análise manual.
a. Justificativa do Gestor de Pessoal: Não há. Verificação efetuada no âmbito do TCU.
b. Análise do Controle Interno:  Não há. Verificação efetuada no âmbito do TCU.
c. Análise da unidade técnica (Sefip/TCU) : Não se verificou irregularidade.
10.2.15. No tempo calculado para fins de anuênio foram computados períodos não contínuos.
a. Justificativa do Gestor de Pessoal: Não há. Verificação efetuada no âmbito do TCU.
b. Análise do Controle Interno:  Não há. Verificação efetuada no âmbito do TCU.
c. Análise da unidade técnica (Sefip/TCU) : Não se constatou irregularidade na contagem de tempo para fins de anuênios.
10.2.16. Ato e-Pessoal em substituição a ato Sisac devolvido de acordo com comunicado da presidência do TCU.
a. Justificativa do Gestor de Pessoal: Não há. Verificação efetuada no âmbito do TCU.
b. Análise do Controle Interno:  Não há. Verificação efetuada no âmbito do TCU.
c. Análise da unidade técnica (Sefip/TCU) : Ato em substituição a ato SISAC devolvido com entrada original no TCU na data de 20/5/2016.
10.3. O detalhamento da inconsistência acima elencada encontra-se no anexo II dessa instrução. 
10.4. Encaminhamento do ato: 
10.4.1. Considerar LEGAL e conceder o registro do ato de PAULO IZECKSOHN.
10.4.2. Com fulcro no art. 262, caput, do Regimento Interno deste Tribunal, determinar ao órgão/entidade Tribunal Regional do Trabalho da 1ª Região/RJ que: 
a. dispense a devolução dos valores indevidamente recebidos de boa-fé até a data da ciência do órgão/entidade Tribunal Regional do Trabalho da 1ª Região/RJ, do acórdão que vier a ser proferido, com base no Enunciado 106 da Súmula da Jurisprudência do TCU.
CONCLUSÃO
11. A abrangência e a profundidade das verificações levadas a efeito fundamentam convicção de que os atos 51492/2020 e 35186/2020 podem ser apreciados pela legalidade, em razão de não terem sido encontradas irregularidades nos atos, de acordo com o item Exame das Constatações desta instrução.
PROPOSTA DE ENCAMINHAMENTO
12. Ante o exposto, com fundamento no art. 71, inciso III, da Constituição Federal, no art. 1º, inciso V, e art. 39, incisos I e II, da Lei 8.443/1992, no art. 260 do Regimento Interno do Tribunal de Contas da União, propõe-se: 
12.1. Considerar LEGAIS e conceder o registro dos atos de PAULO IZECKSOHN e CASSIA MARIA PARETTE GUERRATO.
12.2. Com fulcro no art. 262, caput, do Regimento Interno deste Tribunal, determinar ao órgão/entidade Tribunal Regional do Trabalho da 1ª Região/RJ que: 
12.2.1. dispense a devolução dos valores indevidamente recebidos de boa-fé até a data da ciência do órgão/entidade Tribunal Regional do Trabalho da 1ª Região/RJ, do acórdão que vier a ser proferido, com base no Enunciado 106 da Súmula da Jurisprudência do TCU."
2.	O Ministério Público junto ao TCU (MPTCU) manifestou-se nos atos, conforme parecer de peça 9, cujo teor reproduzo a seguir, com os ajustes de forma devidos:
"Versam os autos sobre formulários de aposentadoria de Cassia Maria Parette Guerrato e de Paulo Izecksohn, ex-servidores vinculados ao Tribunal Regional do Trabalho da 1.ª Região-TRT-1.
2. A Secretaria de Fiscalização de Pessoal opina pela legalidade e registro das concessões, ponderando que os formulários de peças n.ºs 2 e 3 consignam o pagamento do percentual judicial de 13,23%, o qual incidiu sobre as demais rubricas remuneratórias, mas que já foi suprimido dos proventos ora em análise (pareceres uniformes de peças n.ºs 5 e 6) .
3. Com efeito, os contracheques mais atuais, anexados à peça n.º 8, comprovam que não persiste o pagamento de nenhuma parcela judicial nos proventos dos inativos. Por essa razão, a falha apresentada nos formulários de peças n.ºs 2 e 3 deixou de existir.
4. Ao percorrermos o ato de aposentadoria de Paulo Izecksohn (peça n.º 3) , servidor aposentado no cargo de oficial de justiça avaliador, aferimos que o inativo percebe 5/5 de FC-05, decorrentes do exercício da função de Executante de Mandados Judiciais. Ademais, consta o pagamento da Gratificação de Atividade Externa - GAE, instituída pelo artigo 16 da Lei n.º 11.416/2006, segundo o qual:
'Art. 16. Fica instituída a Gratificação de Atividade Externa - GAE, devida exclusivamente aos ocupantes do cargo de Analista Judiciário referidos no § 1º do art. 4º desta Lei.
§ 1º A gratificação de que trata este artigo corresponde a 35% (trinta e cinco por cento) do vencimento básico do servidor.
§ 2º É vedada a percepção da gratificação prevista neste artigo pelo servidor designado para o exercício de função comissionada ou nomeado para cargo em comissão.'
5. Ao proferir o Acórdão 2784/2016-TCU-Plenário do Tribunal decidiu ser incabível a percepção cumulativa da Gratificação de Atividade Externa com quintos incorporados pelo exercício de função decorrente da atividade de execução de mandados, por consistir em verdadeiro 'bis in idem'. Transcrevemos a ementa da referida deliberação plenária:
'PESSOAL. SERVIDORES DO PODER JUDICIÁRIO. LEGALIDADE DE UM DOS ATOS. PERDA DE OBJETO DE OUTRO. OFICIAL DE JUSTIÇA AVALIADOR. FC-5. EXAME DA NATUREZA JURÍDICA DA VANTAGEM, PAGA INDISTINTAMENTE A TODOS OS OCUPANTES DO CARGO. PAGAMENTO CUMULATIVO DE QUINTOS DESSA FUNÇÃO COM A GAE. BIS IN IDEM. CONSIDERAÇÕES SOBRE A MATÉRIA. ILEGALIDADE E NEGATIVA DE REGISTRO DE ALGUNS DOS ATOS. DETERMINAÇÕES'.
6. Na mesma linha, citamos o Acórdão 13299/2020-TCU-Segunda Câmara, cuja ementa também reproduzimos, por haver tratado da mesma situação ora em apreciação:
'PESSOAL. CONCESSÃO DE APOSENTADORIA. IMPOSSIBILIDADE DE PAGAMENTO DAS PARCELAS DE DÉCIMOS DECORRENTES DO EXERCÍCIO DE FC-05 - FUNÇÃO EXTERNA QUE NÃO POSSUI NATUREZA DE FUNÇÃO DE CONFIANÇA, SENDO PAGA A TODOS OS OCUPANTES DO CARGO EFETIVO DE ANALISTA JUDICIÁRIO, ESPECIALIDADE EXECUÇÃO DE MANDADOS, ANTIGO OFICIAL DE JUSTIÇA AVALIADOR. ILEGALIDADE DO ATO E NEGATIVA DE REGISTRO. DETERMINAÇÕES'. 
7. Entendemos que o ato de peça n.º 3 está irregular, ante a acumulação da Gratificação de Atividade Externa com quintos de FC-5, decorrentes da função de Executante de Mandados Judiciais, em evidente pagamento em duplicidade. Por isso, deixamos de acompanhar a unidade técnica e propomos a ilegalidade e negativa de registro da concessão em nome do servidor Paulo Izecksohn, devendo o órgão de pessoal convocar o inativo para optar entre uma das duas vantagens estatutárias e, posteriormente, cadastrar novo ato no sistema e-Pessoal.
8.	Ressaltamos que o formulário de peça n.º 3 deu entrada no Tribunal em 30/10/2020.
9.	Em relação ao ato de peça n.º 2, acolhemos a proposição de legalidade e registro.
10.	Por todo o exposto, com as vênias de estilo por divergir parcialmente do encaminhamento proposto pela Sefip às peças n.ºs 5 e 6, esta representante do Ministério Público de Contas propõe ao Tribunal que:
10.1. considere ilegal e negue o registro ao ato de aposentadoria de Paulo Izecksohn (CPF n.º XXX.978.707-XX) - peça n.º 3, devido ao pagamento cumulativo da Gratificação de Atividade Externa, criada pelo artigo 16 da Lei n.º 11.416/2006, com 5/5 de função de Executante de Mandados Judiciais, em contrariedade com o entendimento disposto no Acórdão 2784/2016-TCU-Plenário;
10.2. dispense a devolução das importâncias indevidamente recebidas de boa-fé pelo inativo, nos termos constantes da Súmula TCU n.º 106;
10.3. determine ao Tribunal Regional do Trabalho da 1.ª Região que, no prazo máximo de 15 (quinze) dias e em relação ao inativo Paulo Izecksohn:
10.3.1. convoque o ex-servidor para optar entre a percepção da Gratificação de Atividade Externa ou dos 5/5 de função de Executante de Mandados Judiciais, promovendo a exclusão da parcela de menor valor em caso de omissão do interessado;
10.3.2. encaminhe novo ato de aposentadoria, livre de falhas, à consideração pela Corte de Contas, por meio do sistema e-Pessoal;
10.4. considere legal e ordene o registro do ato de aposentadoria de Cassia Maria Parette Guerrato (CPF n.º XXX.741.097-XX) - peça n.º 2, com a ressalva que o percentual judicial de 13,23%, constante do formulário submetido à Corte de Contas, já foi suprimido dos proventos pagos à interessada, dispensada a devolução dos valores indevidamente recebidos."
	É o relatório.

não há.

Procuradora-Geral Cristina Machado da Costa e Silva.

APOSENTADORIA. ENTRADA NO TRIBUNAL HÁ MENOS DE CINCO ANOS. ACUMULAÇÃO IRREGULAR DA GRATIFICAÇÃO DE ATIVIDADE EXTERNA COM QUINTOS DE FC-5, DECORRENTES DA FUNÇÃO DE EXECUTANTE DE MANDADOS JUDICIAIS. ILEGALIDADE DE UM DOS ATOS. DETERMINAÇÕES.

APOSENTADORIA (APOS)

Secretaria de Fiscalização de Integridade de Atos e Pagamentos de Pessoal e de Benefícios Sociais (Sefip).

Trata-se de exame consolidado dos atos de concessão de aposentadoria de Cassia Maria Parette Guerrato e Paulo Izecksohn, submetidos à apreciação do Tribunal de Contas da União pelo Tribunal Regional Federal da 1ª Região.
2.	A Secretaria de Fiscalização de Integridade de Atos e Pagamentos de Pessoal e de Benefícios Sociais (Sefip) concluiu, após as análises pertinentes, pela legalidade dos atos, tendo em vista que as parcelas irregulares, referentes ao pagamento do percentual judicial de 13,23%, o qual incidiu sobre as demais rubricas remuneratórias, já haviam sido suprimidas dos proventos dos interessados.
3.	 O Ministério Público junto ao TCU (MPTCU) , ao verificar as informações constantes no contracheques mais recentes, anexados à peça 8, concordou que não persiste o pagamento de nenhuma parcela judicial nos proventos dos inativos, razão pela qual concordou com a proposta de julgar legal o ato de Cassia Maria Parette Guerrato.
4.	Não obstante, detectou no ato de Paulo Izecksohn, a concessão de 5/5 de FC-05, decorrentes do exercício da função de Executante de Mandados Judiciais, concomitantemente ao pagamento da Gratificação de Atividade Externa - GAE, instituída pelo artigo 16 da Lei 11.416/2006. Dessa forma, por ser irregular o pagamento cumulativo das referidas rubricas, o Parquet de Contas propôs julgar ilegal o ato do interessado, com as pertinentes determinações ao órgão de origem.
5.	Desde já, manifesto minha concordância com o posicionamento uniforme em relação ao ato de Cassia Maria Parette Guerrato. Com relação ao ato de Paulo Izecksohn, acompanho o parecer do MPTCU para considerá-lo ilegal, negando-lhe registro, e determinar as providências pertinentes ao Tribunal Regional Federal da 1ª Região.
6.	De fato, esse último interessado ocupava o cargo de Analista Judiciário - Especialidade Executante de Mandados (antigo Oficial de Justiça Avaliador) , sendo que os quintos incorporados decorrem do exercício da função de executante de mandados (FC-05) .
7.	A respeito dessa questão, o TCU tem entendimento no sentido de que a função de execução de mandados não gera direito à incorporação de quintos, por se tratar de vantagem inerente à estrutura remuneratória do cargo de Analista Judiciário - Especialidade Execução de Mandados (e.g. Acórdão 2784/2016-TCU-Plenário e 5.443/2020-TCU-Primeira Câmara) .
8.	Além disso, a remuneração do interessado contempla a Gratificação de Atividade Externa (GAE) , vantagem criada com o exato propósito de bonificar o exercício da execução de mandados, inerente a seu cargo. Assim, além da impossibilidade de incorporação de quintos da referida FC-05, o pagamento parcela de forma cumulativa com a GAE constitui bis in idem, com dupla remuneração pelo mesmo fundamento: o exercício das atribuições de execução de mandados. Nesse sentido é o enunciado extraído da Jurisprudência Selecionada desta Corte:
É indevida a incorporação de quintos decorrente da Gratificação de Representação de Gabinete (GRG) devida, enquanto existente, indistintamente a todos os servidores ocupantes do cargo de Analista Judiciário, especialidade Oficial de Justiça Avaliador. Independentemente do nome, a vantagem paga em razão do exercício das atribuições típicas do cargo não gera a incorporação de quintos, pois não tem a natureza de função de confiança, cuja investidura depende de escolha por parte da autoridade e cuja exoneração pode se dar ad nutum.
	Ante o exposto, voto pela adoção da minuta de acórdão que trago a este Colegiado.
	
TCU, Sala das Sessões Ministro Luciano Brandão Alves de Souza, em 29 de junho de 2021.
Ministro JOÃO AUGUSTO RIBEIRO NARDES 
Relator